臺灣桃園地方法院民事判決　　　　　　　　　　　　　九十三年度簡上字第六九號
　　上　訴　人　甲○○
　　訴訟代理人　莊守禮律師
　　被　上訴人　乙○○
　　訴訟代理人　陳河泉律師
　　複　代理人　關維忠律師
右當事人間請求給付票款事件，上訴人對於民國九十三年三月十七日本院桃園簡易庭
九十二年度桃簡字第九二二號第一審判決提起上訴，於民國九十三年十月五日言詞辯
論終結，本院判決如左：
    主      文
上訴駁回。
第二審訴訟費用由上訴人負擔。
    事      實
甲、上訴人方面：
壹、聲明：(一)原判決廢棄。(二)被上訴人應給付上訴人新台幣（下同）一百五十萬元及
    自民國九十一年十月十日起至清償日止按年利百分之六計算之利息。
貳、陳述：除與原判決記載相同者，茲引用之外，補稱：
一、原審在原因關係之認定理由矛盾，本件協議書之當事人為訴外人林進峰而非被上
    訴人，被上訴人既與該協議書無關，則依契約之相對性言，該協議書之效力即不
    及於被上訴人，被上訴人既為契約之第三人，又豈能逕予主張他人所立之契約效
    力及其效果，並進而將之執為本件票據之原因關係而抗辯。又原審判決卻將債務
    人使用「配偶」所簽發之支票用以支付款項時，發票之配偶一方得引用債務人與
    執票人間原因關係以為抗辯而可以不須負給付票款之責，此等認定顯然已無端限
    縮了票據之流通性。再者，原審已認定系爭股權讓渡協議書與被上訴人無關，而
    其卻以自己之支票幫林進峰支付協議書所約定之價金，此顯已屬民法第三百十一
    條所規定之「第三人之清償」，倘再如林進峰於鈞院調查時所為之陳述：「因為
    我的支票剛好用完沒有去請領，我跟我太太商量，她願意幫我支付協議書那筆款
    項」，可知其二人間除第三人清償之關係外，亦有可能存在借貸之關係，故而本
    件所涉顯然存有二個法律關係，一個是上訴人與林進峰間基於協議書而生之契約
    關係，另一則為被上訴人與林進峰間基於第三人清償或借貸之原因關係，而被上
    訴人以其簽發之支票代林進峰為之清償之原因、動機為何，此始為被上訴人與林
    進峰二人間同意借用並授權簽發支票之原因關係，才應是被上訴人簽發支票後所
    得執為原因關係抗辯之對象，如其二人所約定以被上訴人所簽發之支票用為第三
    人清償之約定內容存有詐欺、脅迫、無效、得撤銷之狀況時，被上訴人始得據此
    以作為原因關係抗辯，而非得直接引用他人協議書之約定內容以作為原因抗辯。
二、本件系爭支票之簽發及交付涉及被上訴人及林進峰，此二人本為完全不同之權利
    主體，然原審卻將之擴張而認定為林進峰之行為即等同於被上訴人之行為，惟查
    ，據最高法院七十六年度台上字第二五五六號判決所示，該案之事實為某公司之
    負責人簽發自己個人之支票去償還該公司所負之貨款債務，雖公司依規定為法人
    ，其與負責人間在法律上亦非屬同一權利主體，然公司之行為卻係透過負責人所
    代為，據此嚴格言之，公司之行為與負責人個人之行為其實都是負責人一個人所
    為，在此條件之下，最高法院最後所下之結論為公司負責人簽發自己個人之支票
    用以償還公司之債務時，身為支票發票人之負責人，尚不得執公司與債權人間之
    原因事實以作為原因關係抗辯，負責人仍應負擔保給付票款之責，誠如前所述此
    尚屬同一人之行為，故不論舉輕以明重或舉重以明輕，將該案之事實推論及於本
    案之時，被上訴人當即顯難執他人之契約內容做為原因關係抗辯已然至明，在相
    同或類似之事實狀況下，最高法院四十七年台上字第一六二一號判例亦認「以他
    人與執票人間所存抗辯之事由對抗執票之上訴人，於法不能謂為有據。」，核之
    判例事實與本案之情形相去不遠，足證原審判決確屬有誤。
三、本案依當初之股權讓渡協議書，其款項之交付方式有二，除現金八十萬元之外，
    尚有支票二紙，一紙為林進峰所當場完成簽發之系爭支票（一個月到期），另紙
    則為郭信一所交付當日之即期支票，惟協議書只提及如乙方即林進峰簽發之支票
    退票時，則協議無效並其所交付之款項應由甲方即上訴人沒收，並未提及丙方所
    交付之款項亦一併沒收，亦未提及如丙方所交付之支票退票時該如何處理，顯見
    該等約定只係為確保並促使林進峰所交付之支票能兌現而已，惟事實上系爭支票
    卻仍還是未能兌現，故此時依當初之約定所應出現之效果為：協議無效、林進峰
    所已交付之款項應由上訴人沒收、第三人所交付之款項應返還；據此，因支票為
    支付證券，已交付之支票即等同於已交付款項，而林進峰所交付之款項因此即包
    括現金八十萬元及系爭支票之票款，是以依約定系爭支票之票據權利、金錢價值
    亦應在被沒收之範圍內，而原審認定上訴人應只能沒收現金八十萬元即顯非當初
    約定之原意。
四、林進峰給付另筆一百萬元之支票予上訴人，係因上訴人發現林進峰之帳目有問題
    而要求查帳，林進峰為杜絕上訴人之口，故在證人郭信一之協調下，同意補給上
    訴人一百萬元，條件當然是僅止於上訴人不再要求查帳而已，殊無可能如林進峰
    所言係約定上訴人倘將此事實透露其他股東知悉即應返還；且按，此補給上訴人
    之一百萬元，本即應屬上訴人依正確之帳目分紅所應得之款項，豈有可能再約定
    其他之條件而致須加以返還之理？
五、林進峰所負責之營業帳目不清由來已久，上訴人於九十年底發現後，幾經協調林
    進峰即同意補給上訴人一百萬元而要求上訴人不要再查帳，惟其後林進峰未改作
    風，帳目仍然有問題，經上訴人一再異議結果，遲至九十一年八月五日，上訴人
    乃委訴訟代理律師寄發存證信函請林進峰應將帳目予以交代清楚，因林進峰仍無
    法詳細正確交代帳目，此次林進峰為將上訴人屢要求查帳之問題徹底解決，即同
    意將上訴人之股權買回並再轉讓予郭信一所有，因如此一來即自然可以使上訴人
    不再具有股東身分而不再要求查帳，進而訂立九十一年九月十日之股權讓渡協議
    書，據此，林進峰一開始即因不願讓上訴人查帳而給付一百萬元，其後又為避免
    上訴人繼續查帳才會出資將上訴人之股權買回，雙方顯無可能存有上訴人如將帳
    目不清之事洩露其他股東知悉即應返還之約定，林進峰此等說詞純為卸責所設，
    由其忽而借貸、繼而附條件等等抗辯理由即更見其行事之反覆，益見本件系爭支
    票退票之結果亦係其一人反覆之行為所致生。
參、證據：除援用第一審所提證據外，補提最高法院民事判決二則、存證信函乙件為
    證。
乙、被上訴人方面：
壹、聲明：如主文第一項所示。
貳、陳述：除與原判決記載相同者，茲引用之外，補稱：
一、上訴人對於「林進峰已獲得其配偶即被上訴人乙○○之授權，在雙方簽署如被證
    一之協議書時，得直接以被上訴人之名義簽發系爭面額一百五十萬元整之支票並
    有權交付」之事實，自始至終均屬明知且不爭執；而被上訴人確實知情林進峰簽
    發系爭支票之用途、並將發票用印鑑章及支票均交予其配偶林進峰保管以表彰授
    權、林進峰係當場簽發支票用印後交付予上訴人等事實，亦經證人林進峰於原審
    時證述明確；加以兩造對於系爭支票是簽立前述協議書當天為履行協議書而交付
    予上訴人乙事俱不爭執，顯見林進峰與上訴人簽立系爭協議書時被上訴人雖未親
    自到場，但實與其親自到場並簽發支票交付予上訴人無異，此時，就「簽發系爭
    支票並交付上訴人」等票據行為，林進峰之地位充其量不過為被上訴人之「代理
    人」或「代行機關」而已。
二、上訴人雖舉出最高法院七十六年度台上字第二五五六號判決之意旨為主張，但該
    案判決之原因事實與本案完全不同，不能混為一談。蓋該案判決之大略事實，係
    公司負責人先以個人名義簽發支票後，再以公司負責人之身分（代表公司）將支
    票交予執票人，作為公司對外償債之用（票據轉讓流程為公司負責人簽發個人支
    票轉讓交付予公司，公司再轉讓交付予執票人），嗣後因負責人無力給付票款而
    遭退票，執票人據以向公司負責人主張票據上權利，公司負責人以原因關係存在
    於公司與執票人間，負責人本身並未與執票人間有債權債務關係等語置辯，惟最
    後最高法院仍認為公司負責人個人仍須負票據上付款責任。該案中公司負責人係
    以個人名義（並非以為公司代理之形式或動機）簽發支票，揆諸票據法本應負責
    ，固不待言；本案係林進峰以被上訴人名義為被上訴人發票，視為被上訴人自己
    發票，則苟林進峰有此一代理（代行）之權限，即得對被上訴人發生效力。本案
    之具體事實既已前述，此張支票應視同發票人即被上訴人親自簽發交予上訴人無
    異，亦即，被上訴人因簽發支票之結果，等同於系爭協議書之當事人地位。因此
    ，系爭協議書既因系爭支票遭退票後已告作廢，根據協議書上訴人僅有沒收現金
    八十萬元之權利，但同時因協議書作廢致使其股東身分權利回復，因此當然不得
    再請求給付票款，並有退還系爭支票予被上訴人之義務及責任。
三、上訴人另以最高法院四十七年台上字第一六二一號判例主張以他人與執票人間所
    存抗辯之事由對抗執票人，於法無據云云。惟查，此項判例所示之事實，係發票
    人發票後，經第三人背書交予執票人，惟嗣後第三人已經部分清償執票人間之債
    務，惟執票人仍對發票人請求給付票款，最高法院認定此時發票人不得執第三人
    已清償之事實為抗辯。但本案已如前述，並未經過「票據背書」之階段，而係等
    同於發票人直接簽發支票交予執票人，此時發票人當然得以原因關係對抗執票人
    ，本不待言。況且前開判例雖未明示，但該案執票人因此獲有不當得利，亦係不
    爭之事實。揆諸本案，倘上訴人得同時沒收八十萬元現金及請求一百五十萬元票
    款，亦顯有不當獲得暴利之嫌。
四、上訴人與林進峰簽立之協議書之內容明文約定：「‧‧‧則本讓渡協議無效，除
    乙方所交付之款項任由甲方予以沒收外，甲方亦回復原有股東權利。‧‧‧」，
    顯見當時雙方簽署該協議書之真意，在於若系爭支票無法兌現，則林進峰交付之
    八十萬元現金將為上訴人所沒收，上訴人同時亦回復其股東身分，可以繼續本於
    股東身分行使必要之股東權利。但無論如何，都不可能解釋為上訴人還得向被上
    訴人請求給付一百五十萬元之票款；否則，無異上訴人可以因此取得共二百三十
    萬元之利益，而其股東權利也可回復不受影響，上訴人等於雙重獲利，實有不當
    得利之嫌。況且，上訴人於原審時對此點從未有所爭執（查上訴人訴訟代理人即
    為協議書之見證律師，若協議書之意思在於沒收現金八十萬元及一百五十萬元之
    票款，上訴人之訴訟代理人就被上訴人之主張，於原審豈有不加以爭執之理？）
    ，應視同上訴人已經自認被上訴人此項主張為真實，自無從再行抗辯。況違約金
    之約定除有特約外，一般均為損害賠償額預定性違約金之性質，系爭一百五十萬
    元支票退票，上訴人已得沒收現金八十萬元及請求回復股東權利，若上訴人仍得
    主張沒收系爭一百五十萬元之票款，加上前述已得沒收之八十萬元現金，上訴人
    所獲得之違約金未免高得離譜。上訴人迄今仍無法說明其究有何損害？損害金額
    是否已超過八十萬元？且退萬步言之，縱若鈞院仍認定協議書所指沒收之款項包
    括系爭一百五十萬元票款，亦請求鈞院依民法第二百五十二條規定，大幅酌減違
    約金額。
五、林進峰證述另筆一百萬元之支票係當時其借貸予上訴人甲○○，但原審庭訊時證
    人郭信一曾證述該張支票之原因關係係因林進峰在管理皇朝ＫＴＶ酒店財務時有
    帳目不清的狀況，故一百萬元應係林進峰要補給上訴人云云。惟查，證人郭信一
    在原審亦證述：兩人協議由林進峰補原告及其代表的股東一百萬元，但不能讓其
    他股東知道，但是事後原告有讓其他股東知道，所以兩人才會有爭執等語，顯見
    林進峰給付此一百萬元時有附解除條件，即上訴人若將帳目不清及收受一百萬元
    等情事透露給其他股東知曉時，此等協議即屬失效，上訴人既已將此等情事透露
    給其他股東知曉，因而引起兩人紛爭，則林進峰自享有請求上訴人返還此筆一百
    萬元之債權，上情所述，業經林進峰於鈞院準備程序中證述明確。而林進峰復已
    將此等債權讓與予被上訴人，並以九十三年七月十五日之答辯狀送達於上訴人之
    時，視為雙方之債權讓與已合法通知上訴人，被上訴人爰不另為債權讓與之通知
    。因此，退萬步言之，縱鈞院認定被上訴人須給付上訴人一百五十萬元票款，被
    上訴人亦以受讓自林進峰之前述債權為主動債權主張在一百萬元整之範圍內為抵
    銷，並以九十三年七月十五日之答辯狀作為抵銷之意思表示。
六、至於上訴人辯稱林進峰之帳目不清，其於收受林進峰所交付之一百萬元支票後，
    林進峰之帳目仍不清云云，被上訴人否認之，上訴人僅空口泛言林進峰帳目不清
    ，並未舉任何證據以實其說，而證人林進峰於鈞院準備程序中業已證稱，其與上
    訴人確有約定，若上訴人違反約定，將帳目情事洩漏予其他股東知道，上訴人須
    返還一百萬元，而上訴人乃將帳目情事洩漏予股東林文章、顏義文、江役鴻等人
    知道。是以，為查明上訴人是否確有洩漏帳目情事予其他股東知曉？所洩漏者為
    林進峰交付一百萬元支票予上訴人之前或之後之帳目問題？若認有所必要可傳喚
    其他股東到庭作證說明。
參、證據：除援用第一審所提證據外，提出最高法院民事判決四則、本院司法座談會
    會議紀錄乙件為證並聲請訊問證人林進峰。
    理      由
一、本件上訴人起訴主張：其持有訴外人林進峰所簽發交付、以被上訴人為發票人、
    泛亞商業銀行桃園分行為付款人、票號ＰＡ0000000號、面額一百五十萬
    元、發票日九十一年十月十日之支票乙紙（下稱系爭支票），系爭支票係被上訴
    人全權授權其夫林進峰所簽發，並由林進峰交付，被上訴人自應依系爭支票文義
    ，負擔發票人之付款責任。詎屆期提示系爭支票，卻遭銀行以存款不足為由退票
    ，幾經向被上訴人催付，均未清償，爰依票據之法律關係，請求被上訴人給付如
    聲明所示之金額及法定遲延利息等語。被上訴人則以：系爭支票係被上訴人全權
    授權林進峰直接簽發並交付予上訴人，以代林進峰履行與上訴人、訴外人郭信一
    間於九十一年九月十日所簽立之股權讓渡協議書內容，林進峰簽發並交付系爭支
    票給上訴人之行為，即等同於被上訴人自己之行為，兩造為系爭支票之直接前、
    後手，被上訴人自得爰依原因關係抗辯，依該協議書第三條約定系爭支票屆期無
    法兌現時，上訴人僅可沒收林進峰已交付之八十萬元，並回復股東權利，不得再
    向被上訴人請求給付系爭支票之票款。又林進峰前曾給付上訴人一百萬元，約定
    上訴人不能讓其他股東知道帳目問題，但事後上訴人有讓其他股東知道，則解除
    條件已成就，上訴人自亦應將該一百萬元返還林進峰，林進峰業已將該債權讓與
    予被上訴人，縱認被上訴人應給付系爭支票票款，亦得主張抵銷等語，資為抗辯
    。
二、上訴人主張其持有被上訴人授權其夫林進峰以被上訴人名義簽發，並由林進峰所
    交付之系爭支票一紙。系爭支票簽發之原因，乃因林進峰與上訴人均為皇朝ＫＴ
    Ｖ之股東，於經營期間有帳目之糾紛，林進峰、上訴人及郭信一遂於九十一年九
    月十日簽立股權讓渡協議書，約定上訴人所有之全部股權，由林進峰以三百五十
    萬元收回，並以同額讓渡予郭信一。林進峰遂交付現金八十萬元後，另以系爭支
    票作為支付價金之付款工具。惟上訴人屆期提示系爭支票，卻遭銀行以存款不足
    為由退票，被上訴人迄今仍未清償上開票款之事實，業據上訴人提出系爭支票及
    股權讓渡協議書各一紙為證，且為被上訴人所不爭執，自堪信為真實。
三、按票據債務人不得以自己與發票人或執票人之前手間所存抗辯之事由對抗執票人
    ，票據法第十三條定有明文。但票據債務人若以自己與執票人間所存抗辯之事由
    資為對抗，則非法所不許，最高法院四十六年台上字第一八三五號著有判例可資
    參照。上訴人主張被上訴人應依系爭支票文義清償票據債務，被上訴人則以前揭
    情詞置辯，茲本件所應先審究者厥為兩造是否為系爭支票之直接前後手？系爭支
    票之原因關係為何？若系爭支票之原因關係為股權讓渡協議書時，上訴人得主張
    沒收之款項是否包括系爭支票？經查：
（一）按代理人於代理權限內，以本人名義所為之意思表示，直接對本人發生效力，
      民法第一百零三條第一項定有明文。又代理人不表明自己之名，僅表明本人之
      名而為行為，即代理人任意記名本人之姓名，蓋其印章，而成為本人名義之票
      據行為者，只需有代理權存在，即為代理之有效形式，最高法院五十三年台上
      字第二七一六號亦著有判例可資參照。經查，被上訴人與林進峰為夫妻關係，
      系爭支票係被上訴人全權授權林進峰以其名義簽發，由林進峰於簽立股權讓渡
      協議書後當場蓋用被上訴人之印章，並由林進峰填寫發票日期，再將系爭支票
      交付給上訴人，用以支付林進峰依股權讓渡協議書應負擔之價金，業據證人林
      進峰於原審審理時證述：系爭支票是在簽立協議書時簽發給上訴人，因為伊當
      時沒有票，是伊太太知道協議書的事，授權伊當場直接簽發系爭支票給上訴人
      等語，且為上訴人所不爭執，足見林進峰從簽發至交付系爭支票之行為，均在
      被上訴人之授權範圍內，縱使林進峰未在票據上表明代理被上訴人之旨，依前
      開法條及判例意旨，仍屬合法之代理。故林進峰所為之上開代理簽發系爭支票
      及交付系爭支票行為，效力應歸屬於被上訴人本人，被上訴人與上訴人間應為
      系爭支票授受之直接前後手。上訴人雖抗辯被上訴人與上訴人間無債務存在，
      亦無給付上訴人款項義務，認被上訴人並無交付系爭支票予上訴人之意思云云
      ，但查，前開股權讓渡協議書之內容雖與被上訴人無涉，而係林進峰有支付價
      金之義務，但債務人本得以第三人開立之支票作為付款之工具；尤其親屬間於
      無原因關係存在之情形下，卻授權他人簽發支票用以清償債務之情形，亦屬常
      見，自無法僅因兩造間並無債務存在，即認被上訴人並無交付系爭支票給上訴
      人之意思。再參酌本件被上訴人交付系爭支票給林進峰時，係授權林進峰填寫
      各項票據應記載事項，並非將系爭支票簽發完成後再交付予林進峰，被上訴人
      自無轉讓系爭支票予林進峰之意思。又林進峰收受系爭支票之目的，係依被上
      訴人之授權填寫票據應記載事項後，再交付給上訴人，並無收受票據後，得向
      被上訴人主張支票權利之意思，是林進峰亦非基於執票人之地位，向被上訴人
      收取系爭支票後，再將支票據讓給上訴人。故林進峰簽發及交付系爭支票予上
      訴人之行為，均係代理被上訴人本人之行為，兩造自為系爭支票之直接前、後
      手無訛。至上訴人另舉出最高法院七十六年度台上字第二五五六號判決、四十
      七年台上字第一六二一號判例主張本件系爭支票之直接前後手為林進峰與上訴
      人，並非被上訴人云云，但查，最高法院七十六年度台上字第二五五六號判決
      事實係公司負責人先以個人名義簽發支票後，再將支票由公司交予執票人以清
      償公司對外債務，該案之公司負責人係以個人名義簽發支票，形式上無從認定
      其簽發支票係以公司之代理人身分為之，公司負責人簽發支票後，既將支票交
      予公司，再由公司交予執票人以清償公司對外債務，公司負責人與執票人間自
      非直接前後手關係，此與本件林進峰係以被上訴人名義簽發系爭支票，依法其
      代理所為行為之效力應歸屬於被上訴人本人之情形有別；至最高法院四十七年
      台上字第一六二一號判例事實係發票人發票後，經第三人背書交予執票人，惟
      本件並無票據背書之情形，而係林進峰代理發票人直接簽發支票交予執票人即
      上訴人，是上訴人據上開判決及判例主張系爭支票之直接前後手應為林進峰與
      上訴人云云，並非可採。
（二）按所謂票據原因關係乃係指票據發票人與受款人間或背書人與被背書人間，所
      以授受票據之緣由。本件系爭支票簽發之緣由，乃因林進峰、上訴人及郭信一
      簽立股權讓渡協議書，約定上訴人所有之全部股權，由林進峰以三百五十萬元
      收回，並以同額讓渡予郭信一，林進峰於交付現金八十萬元後，另以系爭支票
      作為支付價金之付款工具，而被上訴人之所以交付系爭支票予上訴人，係因林
      進峰之請求，而授權林進峰代理其簽發並交付系爭支票以履行林進峰依前開股
      權讓渡協議書約定給付上訴人股權讓渡金義務，是就兩造直接前後手間所得援
      引之原因關係抗辯應為前開股權讓渡協議書內容，此與被上訴人是否為前開股
      權讓渡協議書之當事人無涉，且票據直接前後手間得爰引原因關係抗辯係基於
      公平原則而排除票據無因性原則之適用所設之例外規定，此與票據流通性之保
      障並不相悖，上訴人謂被上訴人爰引該股權讓渡協議書為原因關係抗辯違背契
      約相對性原則及不當限縮票據流通性云云，亦非可採。
（三）前開股權讓渡協議書第一條及第三條分別約定：甲方（即上訴人）所擁有皇朝
      ＫＴＶ之股權，由乙方（即林進峰）代表以三百五十萬元收回。‧‧‧價金支
      付之方式為：現金八十萬元，現場點收不另立據。支票兩紙詳後附（其中一紙
      即為系爭支票）。‧‧‧乙方所簽發用以支付第一項所示價金之支票如屆期退
      票無法按時兌現，則本讓渡協議無效，除乙方所支付之款項任由甲方予以沒收
      外，甲方亦回復原有股東權利等語，有前開股權讓渡協議書附卷為憑，且為兩
      造所不爭執，是系爭支票簽發交付之原因關係既為前開股權讓渡協議書，依該
      協議書約定內容系爭支票屆期無法兌現時，上訴人僅可沒收林進峰已交付之八
      十萬元現金，並回復股東權利，是上訴人自不得再向被上訴人請求系爭支票之
      票款。至上訴人抗辯林進峰交付之支票即等同於已交付款項，而林進峰所交付
      之款項因此即包括現金八十萬元及系爭支票之票款，是以依約定系爭支票之票
      據權利、現金款項均在被沒收之範圍內云云，此為被上訴人所否認，經查，稽
      之前開股權讓渡協議書內容已明白約定「乙方所簽發用以支付第一項所示價金
      之支票如屆期退票無法按時兌現，則本讓渡協議無效，除乙方所支付之款項任
      由甲方予以沒收外，甲方亦回復原有股東權利」，顯見當時雙方簽署協議之真
      意，在於若系爭支票無法兌現，則林進峰交付之八十萬元現金將被上訴人沒收
      ，上訴人同時亦回復其股東身分，可以繼續本於股東身分行使必要之股東權利
      ，並不包括可沒收系爭支票，而上訴人之訴訟代理人為前開股權讓渡協議書之
      見證律師，亦本院言詞辯論時亦陳稱：當時協議書中得沒收之部分是指現金部
      分等語，是上訴人抗辯系爭支票所表彰之票據權利亦為得沒收之範圍云云，同
      非可採。
四、綜上所述，兩造既為系爭支票之直接前後手，被上訴人自得援引原因關係作為抗
    辯。又簽發系爭支票之原因為股權讓渡協議書，依該協議書之約定，系爭支票作
    為股權轉讓之價金，支票屆期若未兌現，讓渡契約無效，上訴人僅得沒收林進峰
    業已交付之現金，並回復其股東權利，不得再請求票款之給付。從而，上訴人依
    據票據之法律關係，請求被上訴人給付一百五十萬元之票款及遲延利息，為無理
    由，不應准許。原審為上訴人敗訴之判決，並無不合。上訴意旨指摘原判決不當
    ，求予廢棄改判，為無理由，應予駁回。
五、本件判決之基礎已臻明確，兩造其餘之攻擊防禦方法及舉證，核與判決無影響，
    毋庸一一論列，併此敘明。
六、據上論結，本件上訴為無理由，依民事訴訟法第四百三十六條之一第三項、第四
    百四十九條第一項、第七十八條，判決如主文。
中　　　華　　　民　　　國　　九十三　　年　　　十　　　月　　　十九　　日
                                            臺灣桃園地方法院民事第一庭
                                                  審判長法官  郭琇玲
                                                        法官  張天民
                                                        法官  賴惠慈
右正本證明與原本無異
如對本判決上訴，須於判決送達後二十日內向本院提出上訴狀，同時表明上訴理由；
如已於本判決宣示後送達前提起上訴者，應於判決送達後十日內補具上訴理由（均須
按他造當事人之人數附繕本）。
中　　　華　　　民　　　國　　九十三　　年　　　十　　　月　　　十九　　日
                                                  法院書記官  王曉雁
